臺灣高等法院民事裁定　　　　　　　　 98年度重上字第635號
上　訴　人　翁進文
　　　　　　翁明陽
　　　　　　翁日章
共　　　同
訴訟代理人　王聰明律師
視同上訴人　翁明輝
　　　　　　翁寶秀
　　　　　　翁寶釧Ms.We.
上　訴　人　翁　添
訴訟代理人　黃珊珊律師
複　代理人　王中騤律師
上列當事人間因移轉所有權登記事件，兩造對於中華民國100年
3月22日本院98年度重上字第635號第二審判決均提起上訴，本院
裁定如下：
    主      文
上訴人翁進文、翁明陽、翁日章與視同上訴人翁明輝、翁寶秀、
翁寶釧（Ms.Weng-Pao Chuan）應於收受本裁定正本柒日內，補
繳第一審裁判費新臺幣壹拾貳萬柒仟肆佰壹拾元、第二審裁判
費新臺幣壹拾玖萬壹仟壹佰壹拾玖元及第三審裁判費新臺幣捌拾
萬貳仟壹佰捌拾元，逾期即駁回其上訴。
上訴人翁添應於收受本裁定正本柒日內，補繳第三審裁判費新臺
幣捌拾陸萬肆仟貳佰伍拾貳元，逾期即駁回其上訴。
    理      由
一、按訴訟標的之價額，由法院核定；核定訴訟標的之價額，以
    起訴時之交易價額為準，民事訴訟法第77條之1第1、2項定
    有明文。次按以一訴附帶請求其孳息、損害賠償、違約金或
    費用者，不併算其價額，同法第77條之2第2項亦有明文，而
    所稱之「以一訴附帶請求」者，凡是附帶請求與主位請求間
    有主從、依附或牽連關係者，即有該條項規定之適用（最高
    法院98年度臺抗字第860號裁定參照）。
二、本件上訴人翁進文、翁明陽、翁日章於民國（下同）93年12
    月24日起訴後，於原法院審理期間追加原告即視同上訴人翁
    明輝、翁寶秀、翁寶釧（Ms.Weng-Pao Chuan），並變更聲
    明為：(一)上訴人翁添應將附表編號1土地移轉登記為兩造公
    同共有：(二)翁添應自附表編號1土地及臺北市○○區○○段
    二小段1479建號（即門牌號碼臺北市○○區○○路3段75巷2
    18弄65號房屋，面積794.98平方公尺，下稱系爭房屋）遷出
    ，並將附表編號1土地之地上物拆除，將附表編號1土地及系
    爭房屋返還翁進文、翁明陽、翁日章及其餘共有人；(三)附表
    編號1土地及系爭房屋應予變價分割，並於扣除增值稅或其
    他稅金、費用後，分配其價金各1/7予兩造；(四)翁添應將附
    表編號2土地應有部分588.6/10000移轉登記予翁日章，應有
    部分各604.6/10000移轉登記予翁進文、翁明陽；(五)翁添應
    將附表編號3土地應有部分1780/10000移轉登記予翁日章、
    應有部分2427/10000移轉登記予翁進文、應有部分2053/100
    00移轉登記予翁明陽。經查，上開聲明第(一)、(二)、(三)項所涉
    及之標的物為附表編號1土地或系爭房屋，三項聲明間亦具
    有牽連關係，合於民事訴訟法第77條之2第2項所稱之「以一
    訴附帶請求」，依前揭說明，即有該條項規定之適用，其中
    請求翁添應自附表編號1土地及系爭房屋遷出，並返還予翁
    進文、翁明陽、翁日章及其餘共有人部分，應以附表編號1
    土地及系爭房屋之全部價額為計算基準，可認為係三項聲明
    中之主位請求；而附表編號1土地於起訴時之公告現值為每
    平方公尺新臺幣（下同）4萬5,400元，面積1,330平方公尺
    （見原審調字卷第20頁），訴訟標的價額為6,038萬2,000元
    ；另翁進文、翁明陽、翁日章於94年3月21日向原法院提出
    系爭房屋之「房屋現值證明書」，陳報該房屋價值為372萬6
    00元（見原審卷(一)第11、12頁），則附表編號1土地及系爭
    房屋之價額合計為6,410萬2,600元。其次，就上開聲明第(四)
    項部分，翁進文、翁明陽、翁日章合計請求翁添將附表編號
    2土地應有部分1979.8/10000予以移轉登記（588.6/10000＋
    604.6/10000＋604.6 /10000＝1979.8/10000），而附表編
    號2土地於起訴時之公告現值為每平方公尺10萬元，面積494
    平方公尺（見原審調字卷第21頁），價額即為4,940萬元，
    則翁進文、翁明陽、翁日章就此部分之訴訟標的價額為888
    萬1,132元（計算式：49,400,000元×1979.8/10000=8,881,
    132元）；同理，附表編號3土地於起訴時之價額為5,070萬
    元，翁進文、翁明陽、翁日章就此部分之訴訟標的價額為3,
    173萬8,200元（計算式：50,700,000元×6260/10000=31,73
    8,200元）。綜上，翁進文等人於原審請求之訴訟標的價額
    為1億472萬1,932元（計算式：64,102,600元＋8,881,132元
    ＋31,738,200元=104,721,932元），應徵第一審裁判費92萬
    8,421元，詎翁進文等人僅繳納80萬1,008元，尚短繳金額12
    萬7,413元。
三、嗣原審為翁進文等人全部敗訴之判決，翁進文、翁明陽、翁
    日章不服，提起上訴（翁明輝、翁寶秀、翁寶釧則為視同上
    訴人），並於本院聲明：(一)原判決廢棄；(二)翁添應將附表編
    號1土地移轉登記為兩造公同共有：(三)翁添應自附表編號1土
    地及系爭房屋遷出，並將系爭地上物拆除，將系爭土地及系
    爭房屋返還上訴人及其餘公同共有人；(四)兩造公同共有之附
    表編號1土地及系爭房屋應予變價分割，並於扣除增值稅或
    其他稅金、費用後分配其價金各1/7予兩造等每位翁祿壽之
    繼承人；(五)翁添應將附表編號2土地其應有部分588.6/10000
    移轉登記予翁日章，各移轉其應有部分604.6/10000與翁進
    文、翁明陽；(六)被上訴人應將附表編號3土地應有部分1780/
    10000移轉登記予翁日章、應有部分2427/10000移轉登記予
    翁進文、應有部分2053/10000移轉登記予翁明陽。核其第二
    審訴訟標的價額亦為1億472萬1,932元，應徵第二審裁判費1
    39萬2,631元，翁進文等人僅向原法院繳納120萬1,512元，
    短繳裁判費19萬1,119元。
四、本院於100年3月22日判決翁添應將附表編號1土地移轉登記
    為兩造公同共有，並應自系爭房屋遷出，交還翁進文、翁明
    陽、翁日章及其餘公同共有人，暨駁回翁進文等人其餘之訴
    。兩造均對其敗訴部分，聲明不服，提起上訴。查翁進文等
    人係於附表編號1土地之交還暨與系爭房屋應予變價分割，
    及關於附表編號2、3土地之請求，獲得敗訴之判決，翁進文
    等人並表示關於本院判決駁回部分，均聲明不服（見100年4
    月15日上訴狀第1頁），是渠等於第三審訴訟標的價額仍應
    為1億472萬1,932元，應徵第三審裁判費為139萬2,631元，
    翁進文等人僅繳納59萬448元，短繳金額80萬2,183元；至於
    翁添之敗訴部分，即應將附表編號1之土地移轉登記為兩造
    公同共有，並應自系爭房屋遷出，所涉及之標的物亦屬附表
    編號1土地及系爭房屋，依前所述，兩者價額合計為6,410萬
    2,600元，應徵第三審裁判費為86萬4,252元。
五、據上論結，依民事訴訟法第444條、第249條第1項第6款規定
    ，限兩造如數逕向本院補繳，爰裁定如主文。
中    華    民    國   100    年    6     月    8     日
                  民事第十五庭
                      審判長法  官  林恩山
                            法  官  黃國忠
                            法  官  郭松濤
正本係照原本作成。
關於核定價額部分如不服本裁定應於10日內向本院提出抗告狀，
並應繳納抗告費新臺幣1,000元。
中    華    民    國   100    年    6     月    9     日
                            書記官  方素珍
附表：
 ┌──────────────────────────────────────┐
 │土地標示                                                                    │
 ├───────────────────┬──┬────┬─────┬────┤
 │土          地          坐          落│地目│面    積│ 權利範圍 │所有權人│
 ├──┬───┬───┬──┬──┬──┤    ├────┤          │        │
 │編號│縣  市│鄉  鎮○ 段 │小段│地號│    │平方公尺│          │        │
 │    │      │市  區│    │    │    │    │        │          │        │
 ├──┼───┼───┼──┼──┼──┼──┼────┼─────┼────┤
 │  1 │臺北市│內湖區│東湖│ 二 │ 5-6│ 雜 │    1330│ 全    部 │翁    添│
 ├──┼───┼───┼──┼──┼──┼──┼────┼─────┼────┤
 │  2 │臺北市│內湖區│東湖│ 二 │  27│ 建 │     494│2515/10000│翁    添│
 ├──┼───┼───┼──┼──┼──┼──┼────┼─────┼────┤
 │  3 │臺北市│內湖區│東湖│ 二 │  28│ 建 │     507│ 全    部 │翁    添│
 └──┴───┴───┴──┴──┴──┴──┴────┴─────┴────┘